【裁判字號】    98,訴緝,99
【裁判日期】    980512
【裁判案由】    偽造文書等
【裁判全文】
臺灣板橋地方法院刑事判決              98年度訴緝字第99號
公  訴  人  臺灣板橋地方法院檢察署檢察官
被      告  乙○○
                    樓
                    （在臺灣臺北看守所附設勒戒所執行觀察
上列被告因偽造文書等案件，經檢察官提起公訴（96年度偵緝字
第2789號），被告於準備程序中就被訴事實為有罪之陳述，本院
合議庭裁定由受命法官改依簡式審判程序獨任審理，判決如下：
    主  文
乙○○收受贓物，處有期徒刑貳月，如易科罰金以新臺幣壹仟元
折算壹日，減為有期徒刑壹月，如易科罰金以新臺幣壹仟元折算
壹日；又共同行使偽造私文書，足以生損害於他人，處有期徒刑
參月，如易科罰金以新臺幣壹仟元折算壹日，減為有期徒刑壹月
又拾伍日，如易科罰金以新臺幣壹仟元折算壹日，參張信用卡簽
帳單上偽造之丙○○署名各壹枚，共參枚均沒收；又共同行使偽
造私文書，足以生損害於他人，處有期徒刑參月，如易科罰金以
新臺幣壹仟元折算壹日，減為有期徒刑壹月又拾伍日，如易科罰
金以新臺幣壹仟元折算壹日，信用卡簽帳單上偽造之丙○○署名
壹枚沒收；又共同行使偽造私文書，足以生損害於他人，處有期
徒刑參月，如易科罰金以新臺幣壹仟元折算壹日，減為有期徒刑
壹月又拾伍日，如易科罰金以新臺幣壹仟元折算壹日，信用卡簽
帳單上偽造之丙○○署名壹枚沒收；又共同行使偽造私文書，足
以生損害於他人，處有期徒刑參月，如易科罰金以新臺幣壹仟元
折算壹日，減為有期徒刑壹月又拾伍日，如易科罰金以新臺幣壹
仟元折算壹日，臺灣大哥大行動通信網路業務服務申請書上偽造
之丙○○署押（署名及指印）各參枚均沒收。應執行有期徒刑陸
月，如易科罰金以新臺幣壹仟元折算壹日，信用卡簽帳單上偽造
之丙○○署名共伍枚、臺灣大哥大行動通信網路業務服務申請書
上偽造之丙○○署押（署名及指印）各參枚均沒收。
    事  實
一、乙○○於民國95年11月18日18時許，已預見真實姓名年籍不
    詳，綽號阿國之成年男子所交付丙○○所有，於當日稍早為
    不明人士人在臺北縣樹林市○○街122 號附近丙○○停放機
    車處之車內所竊聯邦銀行信用卡（卡號：0000000000000000
    號）、汽車駕駛執照、全民健康保險卡（下稱健保卡）等物
    ，應係贓物卻仍將之收受，旋與阿國另共同基於意圖為自己
    不法所有之詐欺，與行使偽造私文書之犯意聯絡，先後於：
（一）同日22時40分許、23時15分許、翌（19日）0 時16分（起
      訴書誤載為18分）許，兩人前往位於臺北縣三重市○○路
      ○ 段27號之小北百貨三重店內，推由乙○○持前開丙○○
      之信用卡接續購物消費3 次，金額分別為新臺幣（下同）
      198 元、1945元、2320元，並在結帳店員刷讀丙○○信用
      卡而列出之各1 張簽帳單上，分別偽簽丙○○之署名1 枚
      ，用以表示其係丙○○，且已確認該次之交易標的與相對
      金額而完成信用卡簽帳單之偽造，隨持交該特約商店店員
      予以行使，每次均致店員陷於錯誤，分別交付如上價值之
      商品與乙○○，各足以生損害於丙○○、聯邦銀行及該特
      約商店。
（二）同日23時53分許，兩人再到位於臺北縣三重市○○○路55
      號1 樓之頂好Wellcome正義店內，亦由乙○○持前開丙○
      ○之信用卡購物消費，金額為1257元（起訴書誤載為1267
      元），並在結帳店員刷讀丙○○信用卡而列出之簽帳單上
      ，偽簽丙○○之署名1 枚，用以表示其係丙○○，且已確
      認該次交易標的與相對金額而完成信用卡簽帳單之偽造，
      隨持交該特約商店店員予以行使，致該店員陷於錯誤，而
      交付如上價值之商品與乙○○，足以生損害於丙○○、聯
      邦銀行及該特約商店。
（三）翌（19）日0 時4 分許，兩人又至位於臺北縣三重市○○
      路○ 段41號之頂好Wellcome三重3 店內，仍由乙○○持前
      開丙○○之信用卡購物消費，金額為1116元，並在該店結
      帳店員刷讀丙○○信用卡而列出之簽帳單上，偽簽丙○○
      之署名1 枚，用以表示其係丙○○，且已確認該次交易標
      的與相對金額而完成信用卡簽帳單之偽造，隨持交該特約
      商店店員予以行使，致該店員陷於錯誤，而交付如上價值
      之商品與乙○○，足以生損害於丙○○、聯邦銀行及該特
      約商店。
（四）另於95年11月19日20時許，阿國再指示乙○○持丙○○之
      汽車駕駛執照及健保卡，前往位在臺北縣三重市○○路○
      段154 號之大湖通訊行三重門市店假冒係丙○○申請臺灣
      大哥大電信股份有限公司（下稱臺灣大哥大公司）行動電
      話門號與手機同辦優惠專案，乙○○並在臺灣大哥大行動
      通信網路業務服務申請書上之申請人簽章與立同意書人簽
      章欄，共3 處欄位中，分別偽造丙○○之署名與指印（起
      訴書漏載指印部分）各1 枚，表示係丙○○本人向臺灣大
      哥大公司提出該件申請，及同意接受優惠方案條款拘束之
      相關內容後，再持該偽造申請書交付店員潘曉惠以行使，
      致潘曉惠不疑有他而陷於錯誤，將臺灣大哥大公司行動電
      話門號0000000000號SIM 卡，連同馹玥國際公司型號S66
      之DFASHION風尚行動電話1 支一併交與乙○○，足以生損
      害於丙○○、該通訊行與臺灣大哥大公司。
二、案經基隆市警察局第一分局報告臺灣板橋地方法院檢察署檢
    察官偵查起訴。
    理  由
一、本案被告乙○○所犯係死刑、無期徒刑、最輕本刑為三年以
    上有期徒刑以外之罪，且非高等法院管轄之第一審案件，其
    於準備程序中就被訴事實為有罪之陳述，經本院告知簡式審
    判程序之旨，並聽取公訴人、被告之意見後，經合議庭裁定
    由受命法官獨任進行簡式審判程序，合先敘明。
二、上揭事實，業據被告於本院準備及審理程序中坦承不諱，核
    與證人丙○○、潘曉惠之證述情節相符，並有臺灣大哥大行
    動通信網路業務服務申請書與簽帳單影本、盜刷明細、各該
    特約商店店內監視錄影器錄得影像之翻拍照片等件附卷可稽
    ，足證被告前開出於任意性之自白確與事實相符，堪以採信
    ，本案事證明確，被告犯行洵堪認定，應依法論科。
三、核被告所為，係犯刑法第349 條第1 項之收受贓物罪、第21
    6 條、第210 條之行使偽造私文書罪、第339 條第1 項之詐
    欺取財罪。被告與阿國就前開除收受贓物罪外之其餘犯行，
    均有犯意聯絡與行為分擔，皆為共同正犯。被告屢次偽造丙
    ○○署押之一部行為，應為偽造私文書（即信用卡簽帳單及
    行動通信網路業務服務申請書）之全部行為所吸收，又偽造
    私文書後復持以行使，偽造私文書之低度行為應為行使之高
    度行為所吸收，均不另論罪。另被告於前開事實欄一（一）
    中，於時空緊密之間，3 次盜刷丙○○信用卡詐得財物之各
    個舉措，核均可歸屬於同一之接續犯行以為評價，論以接續
    犯之包括一罪即為已足。至被告另於事實欄一（二）、（三
    ）中所另為之盜刷詐財行為，其所侵犯之法益既已有別於上
    ，自不得併論為接續犯之一部，檢察官起訴所認均屬接續一
    罪尚有誤會。又被告於事實欄一（一）至（四）中，藉盜刷
    信用卡方式以行詐欺取財，係以一行為同時觸犯行使偽造私
    文書罪與詐欺取財罪，均為想像競合犯，應依刑法第55條規
    定，各從一重之行使偽造私文書罪處斷。被告所犯之贓物罪
    與4 次行使偽造私文書罪共5 項犯行間，犯意各別，行為不
    同，時地有異，侵害法益復非同一，自應予分論併罰。
四、爰審酌被告之素行不佳，犯罪之動機、目的均僅為一己之私
    利，犯罪之手段、所生危害，及犯罪後坦承犯行，態度尚屬
    良好等一切情狀，分別量處如主文所示之刑，併諭知易科罰
    金折算標準。又被告之前開犯行均在96年4 月24日之前，前
    所宣告之刑度亦未逾中華民國96年罪犯減刑條例第3 條第1
    項之限制，至其於偵查中雖係遭通緝後始經逮捕到案，然其
    既係於96年8 月29日始遭通緝，有臺灣板橋地方法院檢察署
    96年8 月29日甲○榮偵恭緝字第4180號通緝書附於偵查卷內
    可證，斯時上開條例業經施行，被告自不受該條例第5 條之
    適用限制，其既符合法文所定減刑條件，所犯各罪應依中華
    民國96年罪犯減刑條例第2 條第1 項第3 款規定予以減刑，
    並援用如上易科罰金折算標準，另定其應執行之刑與諭知易
    科罰金折算標準，以示懲儆。
五、至被告持以行使之前揭信用卡簽帳單共5 紙，及行動通信網
    路業務服務申請書1 份，已因被告行使而成為各該銀行、特
    約商店、信用卡聯合處理中心與臺灣大哥大公司之存查歸檔
    文件，並非被告所有，自不得宣告沒收；惟5 張簽帳單上之
    丙○○署名各1 枚，及申請書中之丙○○署押（署名及指印
    ）各3 枚，既均屬偽造之署押，皆應依刑法第219 條規定宣
    告沒收。
據上論斷，應依刑事訴訟法第273 條之1 第1 項、第299 條第1
項前段，刑法第28條、第349 條第1 項、第216 條、第210 條、
第339 條第1 項、第55條、第41條第1 項前段、第219 條、第51
條第5 款，刑法施行法第1 條之1 第1 項、第2 項前段，中華民
國96年罪犯減刑條例第2 條第1 項第3 款、第7 條，判決如主文
。
本案經檢察官蘇振文到庭執行職務。
中    華    民    國    98    年    5     月    12    日
                  刑事第五庭  法  官  盧軍傑
上列正本證明與原本無異。
如不服本判決，應於判決送達後10日內敘明上訴理由，向本院提
出上訴狀 (應附繕本) ，上訴於臺灣高等法院。其未敘述上訴理
由者，應於上訴期間屆滿後20日內向本院補提理由書「切勿逕送
上級法院」。
                              書記官   周玉茹
中    華    民    國    98    年    5     月    13    日
附錄本案論罪科刑法條全文：
刑法第349條
  收受贓物者，處三年以下有期徒刑、拘役或五百元以下罰金。
  搬運、寄藏、故買贓物或為牙保者，處五年以下有期徒刑、拘
  役或科或併科一千元以下罰金。
刑法第216 條：
  行使第二百十條至第二百十五條之文書者，依偽造、變造文書
  或登載不實事項或使登載不實事項之規定處斷。
刑法第210 條：
  偽造、變造私文書，足以生損害於公眾或他人者，處五年以下
  有期徒刑。
刑法第339 條：
  意圖為自己或第三人不法之所有，以詐術使人將本人或第三人
  之物交付者，處五年以下有期徒刑、拘役或科或併科一千元以
  下罰金。
  以前項方法得財產上不法之利益或使第三人得之者，亦同。
  前二項之未遂犯罰之。


司法院資訊處製作；財團法人民間司法改革基金會備份。
